臺灣桃園地方法院刑事判決
111年度易字第387號
公  訴  人  臺灣桃園地方檢察署檢察官
被      告  李冠軍





指定辯護人  本院公設辯護人廖彥傑
上列被告因竊盜案件，經檢察官提起公訴（110年度偵字第22505
號），本院判決如下：
    主  文
李冠軍犯竊盜罪，處拘役伍拾日，如易科罰金，以新臺幣壹仟元
折算壹日。
    事  實
李冠軍於民國110年5月16日下午1時45分許，在位於桃園市○○區○
○路000號之龍元宮建築物前廣場階梯處，意圖為自己不法之所有
，基於竊盜之犯意，徒手竊取徐淑華置於褲子後方口袋之紅色皮
夾（內有健保卡、敬老愛心卡各1張），並於得手後騎乘車牌號
碼000-0000號普通重型機車離去。
    理  由
一、證據能力
　㈠本判決所引用被告以外之人於審判外之陳述，雖均屬傳聞證
    據，然被告於本院準備程序中，經本院與其確認就檢察官所
    提出證據方法之證據能力有何意見，其答稱「地點部分都還
    沒有看到」等語（見本院易字卷第103頁），顯屬答非所問
    而難認係表明爭執證據能力之意，辯護人就此表示無意見，
    且迄至言詞辯論終結前，被告及辯護人皆未就證據能力聲明
    異議。本院審酌上開證據資料作成時之情況，尚無違法不當
    及證明力明顯過低之瑕疵，認以之作為證據應屬適當，是依
    刑事訴訟法第159條之5第2項規定，認有證據能力。
　㈡其他用以認定事實所憑之非供述證據，亦無證據證明係公務
    員違背法定程序所取得，則依刑事訴訟法第158條之4規定反
    面解釋，認亦有證據能力。
二、事實認定
　　訊據被告未就所涉竊盜犯行表示坦認犯罪，且就本院訊問之
    內容均未能針對問題回答。辯護人則略以：被告表示沒有見
    過被害人徐淑華之錢包，且於偵查中否認犯罪，故為無罪答
    辯，請依卷內事證依法判決等語，為被告辯護。經查：
　㈠被告於110年5月17日上午9時許，在桃園市○○區○○路000號為
    警查獲，並自被告騎乘之車牌號碼000-0000號普通重型機車
    置物箱內，扣得被害人之紅色皮夾，且其內裝有被害人之健
    保卡、敬老愛心卡等情，業據證人即被害人徐淑華於警詢中
    證述明確（見偵字卷第43頁至第46頁），且有桃園市政府警
    察局龍潭分局搜索扣押筆錄、扣押物品目錄表、車輛詳細資
    料報表、查獲現場照片及扣案物照片等在卷可稽（見偵字卷
    第49頁至第61頁、第70頁至第72頁），先予認定。辯護人主
    張被告未見過被害人之皮夾乙節，即難憑採。
　㈡依證人徐淑華於警詢中證稱：我皮夾放在褲子後面口袋，我
    買東西後到龍元宮休息，我坐在龍元宮前停車場的階梯上，
    有一個小偷趁我不注意的時候，從我褲子後面口袋拿走我的
    皮夾等語（見偵字卷第43頁至第44頁），佐以證人熊月容於
    警詢中證稱：我於110年5月16日下午1時45分許在上址龍元
    宮內，我看到竊嫌徒步到被害人身後坐下，趁被害人不注意
    的時候，徒手竊取被害人的皮夾，偷到手之後就徒步到旁邊
    騎車離去，竊嫌頭戴帽子，身著粉紅色上衣、黑色褲子，他
    的機車是紅色，龍頭有擋風板等語（見偵字卷第63頁至第64
    頁），可見被害人之紅色皮夾確於事實欄所載時間、地點，
    遭一身著粉紅色上衣、黑色褲子之人竊取。
　㈢而經本院勘驗卷內監視錄影畫面，被告（於警詢中自承其為
    畫面中男子，見偵字卷第23頁）於事實欄所載時間、地點確
    步行至被害人身後蹲下，並有向被害人處伸出右手之舉動，
    隨後騎乘機車離去，且於案發當日騎乘車牌號碼000-0000號
    普通重型機車之人身著粉紅色上衣、黑色褲子，其機車車身
    為紅色且裝有擋風板（見本院易字卷第123頁至第126頁），
    皆與上開證人熊月容所述一致。再參以上所認定被害人之紅
    色皮夾於被告騎乘之機車置物箱內扣得一情，足認上述竊取
    被害人紅色皮夾之人即為被告無誤，且因該皮夾原係置於被
    害人之口袋內，被告自可理解該皮夾實為被害人所有之物，
    卻仍趁被害人不備時將之取走，其所為自係基於竊盜之犯意
    及不法所有意圖無疑。
　㈣綜上所述，被告犯行堪以認定，應依法論科。
三、論罪科刑
　㈠核被告所為，係犯刑法第320條第1項竊盜罪。本院審酌被告
    前因竊盜案件經法院判決處刑，未能記取教訓，再次下手行
    竊，其漠視他人財產權之情，應予非難，並考量被告犯後未
    能就所涉犯行表示坦認犯罪，且就本院訊問內容均未能針對
    問題回答之犯後態度，及依卷附贓物認領保管單之記載（見
    偵字卷第61頁），被告於本案所竊取之物品均已發還予被害
    人等情節，兼衡被告高中畢業之教育程度、自陳家庭經濟狀
    況勉持，及其為本案犯行之動機、目的、手段、所竊取物品
    之價值等一切情狀，量處如主文所示之刑，並依刑法第41條
    第1項前段規定，諭知易科罰金之折算標準。
　㈡被告為本案竊盜犯行之犯罪所得為紅色皮夾1個、被害人之健
    保卡、敬老愛心卡各1張等物，如前所述，均已實際合法發
    還被害人，應依刑法第38條之1第5項規定，不予宣告沒收或
    追徵。
四、不另為無罪諭知之說明
　㈠公訴意旨另以：被告於上開時、地，意圖為自己不法所有，
    基於竊盜犯意，徒手竊取被害人上述紅色皮夾內現金新臺幣
    （下同）4,000元得手。因認被告此部分亦涉犯刑法第320條
    第1項竊盜罪嫌等語。
　㈡犯罪事實應依證據認定之，無證據不得認定犯罪事實，刑事
    訴訟法第154條第2項定有明文。另被害人為被告以外之人，
    本質上屬於證人，然被害人與一般證人不同，其與被告常處
    於相反之立場，其陳述之目的在使被告受刑事訴追處罰，證
    明力自較一般無利害關係之證人陳述薄弱。故被害人縱立於
    證人之地位而為指證及陳述，且其指證、陳述無瑕疵，亦不
    得作為有罪判決之唯一依據，仍應調查其他證據以察是否與
    事實相符，亦即仍須有補強證據以擔保其指證、陳述之真實
    性，而為通常一般人不致有所懷疑者，始得採為論罪科刑之
    依據。經查，被害人於警詢中固指稱其遭竊取之紅色皮夾內
    尚有現金4,000元（見偵字卷第44頁），惟此節未經被告自
    承，且依上開扣押物品目錄表所示，被告為警扣得之被害人
    紅色皮夾，其內僅裝有被害人之健保卡、敬老愛心卡而未見
    現金。則此被告竊取現金4,000元之情節，卷內除被害人之
    指述以外，並無其他證據可資補強，依上開說明，自難逕認
    被告就此亦應擔負竊盜之責。然因此部分若成立犯罪，應與
    上所認定之竊盜犯行間具實質上一罪之關係，是不另為無罪
    之諭知，附此敘明。
據上論斷，應依刑事訴訟法第284條之1、第299條第1項前段，判
決如主文。
本案經檢察官劉文瀚、劉哲鯤提起公訴，檢察官朱秀晴到庭執行
職務。
中　　華　　民　　國　　111 　年　　6 　　月　　30　　日
                  刑事第一庭　法  官  陳布衣

以上正本證明與原本無異。
如不服本判決應於收受判決後20日內向本院提出上訴書狀，並應
敘述具體理由。其未敘述上訴理由者，應於上訴期間屆滿後20日
內向本院補提理由書(均須按他造當事人之人數附繕本)「切勿逕
送上級法院」。 

　　　　　　　　　　　　　　　書記官　蔡昌霖
中　　華　　民　　國　　111 　年　　6 　　月　　30　　日
附錄論罪科刑法條全文：
中華民國刑法第320條
意圖為自己或第三人不法之所有，而竊取他人之動產者，為竊盜
罪，處五年以下有期徒刑、拘役或五十萬元以下罰金。
意圖為自己或第三人不法之利益，而竊佔他人之不動產者，依前
項之規定處斷。
前二項之未遂犯罰之。